臺灣桃園地方法院刑事判決　　　　　　 94年度訴緝字第191號
　　公　訴　人　台灣桃園地方法院檢察署檢察官
　　被　　　告　甲○○
　　　　　　　　　　　　現於臺灣台北監獄台北分監
　　指定辯護人　本院公設辯護人林銘宏
上列被告因毒品危害防制條例案件，經檢察官提起公訴（93年度
毒偵字第1911號）及移送併案審理（臺灣雲林地方法院檢察署93
年度毒偵字第1622號、94年度毒偵字第54號，臺灣板橋地方法院
檢察署94年度核退毒偵字第924 號、94年度毒偵字第1959號），
被告於準備程序進行中為有罪之陳述，經本院合議庭裁定由受命
法官獨任進行簡式審判程序後，檢察官聲請改依協商程序而為判
決，本院判決如下：
    主  文
甲○○連續施用第一級毒品，累犯，處有期徒刑捌月，扣案海洛
因貳包（淨重零點玖捌公克、空包裝重零點參肆公克）、壹包（
淨重零點零柒公克，空包裝重零點貳公克）均沒收銷燬之。
    事實及理由
一、犯罪事實：
  (一)甲○○前於(1)民國83年間，因違反修正前麻醉藥品管理條例
    案件，經臺灣臺北地方法院判處有徒刑6 月，如易科罰金，
    以參佰元折算壹日確定。84年間，因違反槍砲彈藥刀械管制
    條例案件，經臺灣臺北地方法院判處有期徒刑10月。84年間
    ，因違反動產擔保交易法案件經臺灣臺北地方法院判處有期
    徒刑3 月，如易科罰金，以參佰元折算壹日。81年間，因詐
    欺案經臺灣高等法院判處有期徒刑1 年4 月。先後確定後，
    入監服刑，嗣於85年8 月12日縮短刑期假釋出監〔假釋縮刑
    期滿日為87年5 月7 日〕。(2)86年間因違反修正前麻醉藥品
    管理條例案，經臺灣高等法院判處有期徒刑7 月確定。(3)87
    年間因侵占案件，經臺灣板橋地方法院判處有期徒刑10月，
    案經上訴臺灣高等法院復撤回上訴確定。另於86年間，因偽
    造文書案件，經臺灣高等法院判處有期徒刑1 年2 月確定。
    (4)87年間，因偽造文書案件，經臺灣新竹地方法院判處有期
    徒刑8 月確定。(5)上揭(2)、(3)所示刑期經臺灣高等法院以88
    年度聲字第1276號裁定應執行有期徒刑2 年4 月。上揭(1)所
    示假釋經撤銷，應執行殘刑1 年9 月13日，先後確定後與上
    揭(4)所示刑期接續執行，嗣於90年5 月28日縮短刑期假釋出
    監，所餘刑期交付保護管束，於92年2 月10日縮刑期滿，假
    釋未經撤銷，以已執行論。
  (二)甲○○另於87年間，因施用毒品案件，經送勒戒處所觀察、
    勒戒後，認無繼續施用毒品之傾向，於87年12月24日釋放出
    所，由臺灣新竹地方法院檢察署檢察官於87年12月24日，以
    87年度毒偵字第8251號為不起訴處分確定。復於92年間因施
    用毒品案件，經臺灣板橋地方法院以92年度毒聲字第3374號
    裁定送觀察勒戒後，因認有繼續施用毒品傾向，於93年4 月
    6 日釋放，檢察官依修正後毒品危害防制條例規定提起公訴
    ，經臺灣板橋地方法院以93年度簡字第1961號判處有期徒刑
    3 月確定。詎甲○○仍未戒除毒癮，於上開觀察勒戒執行完
    畢後之5 年內，復基於施用第1 級毒品之概括犯意，自93
    年4 月29日為警採尿回溯26小時內某時起至94年11月9 日為
    警查獲採尿回溯26小時內某時止，在臺北縣三重市○○路2
    巷12號2 樓、臺中市○區○○街15巷16號1 樓等居住處所及
    不詳處所等地點，以將海洛因攙入香煙內點火吸食之方式，
    連續施用第1 級毒品海洛因多次。於下列時地為警查獲：
    1.93年4 月29日15時許，在桃園縣大溪鎮頂好新村77號為警
      查護，扣得海洛因2 包（合計淨重0.98公克，空包裝重0.
      34公克），及非被告所有之注射針筒1 枝。
    2.93年11月12日20時許，在雲林縣斗六市○○路80號12樓之
      1 為警查獲，扣得海洛因1 包（淨重0.07公克，空包裝重
      0.20公克）。
    3.94年3 月31日15時30分許，在臺北縣泰山鄉○○路○ 段10
      4 號前為警查獲。
二、證據：
  (一)被告於警詢及本院審理中之自白。
  (二)桃園縣衛生局不法藥物尿液鑑定書（臺灣桃園地方法院檢察
    署93年度毒偵字第1911號第79頁）、雲林縣衛生局煙毒尿液
    檢驗成績書（本院94年他字第37頁）、詮昕科技股份有限公
    司濫用藥物尿液檢驗報告（臺灣雲林地方法院檢察署94年度
    毒偵字第54號卷第5 頁）、臺灣檢驗科技股份友限公司濫用
    藥物尿液檢驗報告（臺灣板橋地方法院檢察署94年度核退毒
    偵字義924 號卷第6 頁）各1 紙。
  (三)93年4 月29日查獲扣案之海洛因2 包（合計淨重0.98公克，
    空包裝重0.34公克）及93年11月12日查獲扣案之海洛因1 包
    （淨重0.07公克、空包裝重0.20公克），暨法務部調查局調
    科壹字第080007684號、第000000000號鑑定通知書2 紙。
三、本件經檢察官與被告於審判外達成協商之合意且被告已認罪
    ，其合意內容為：被告願受科刑範圍為有期徒刑8 月。經查
    ，上開協商合意並無刑事訴訟法第455 條之4 第1 項所列情
    形之一，檢察官聲請改依協商程序而為判決，本院爰不經言
    詞辯論，於協商合意範圍內為協商判決。
四、扣案海洛因2 包（合計淨重0.98公克，空包裝重0.34公克）
    、1 包（淨重0.07公克、空包裝重0.20公克），為查獲之第
    1 級毒品，不問屬於犯人所有與否，應依毒品危害防制條例
    第18條第1 項前段規定沒收銷燬之。至扣案之注射針筒1 枝
    ，被告否認為其所有，不能證明為被告所有供犯罪所用之物
    ，爰不予宣告沒收。
五、應適用之法條：刑事訴訟法第455條之4第2項、第455條之8
    ，毒品危害防制條例第10條第1 項、第18條第1 項前段，刑
    法第11條前段、第47條。
六、本判決除有刑事訴訟法第455條之4第1項第1款、第2款、第
    4款、第6款、第7款所定情形之一，或違反同條第2項規定者
    外，不得上訴。
七、如不服本件判決，得自收受判決送達之日起10日內，向本院
    提出上訴書狀，上訴於第二審法院。
中　　華　　民　　國　　94　　年　　12　　月  　22　　日
                        刑事第六庭法  官  蔡寶樺
以上正本證明與原本無異。
                                  書記官  王泰元
中　　華　　民　　國　　94　　年　　12 　 月　　23  　日
